# 关于企业合并（划拨子公司）

提问人：bestxulin 时间：2012-08-21 16:57:12
1 、同一控制下的企业合并，转出方要不要调整期初数？ 2 、如果在同一控制下，将公司的子公司无偿划转至另一公司，转入方和转出方是否需要调整期初数？

回答人：chenyiwei
无论是否为无偿，均按同一控制下合并的基本原则处理，即合并方（转入方）调整期初数，转出方不调整期初数。